【裁判字號】    97,訴,1456
【裁判日期】    971031
【裁判案由】    毒品危害防制條例
【裁判全文】
臺灣基隆地方法院刑事判決              97年度訴字第1456號
公  訴  人  臺灣基隆地方法院檢察署檢察官
被      告  甲○○
                    （現另案於臺灣基隆監獄執行中）
上列被告因毒品危害防制條例案件，經檢察官提起公訴（97年度
毒偵字第2336號），於本院準備程序進行中，被告就被訴之事實
為有罪之陳述，本院合議庭乃裁定由受命法官依簡式審判程序獨
任進行審理，並判決如下：
    主  文
甲○○施用第二級毒品，累犯，處有期徒刑月；又施用第一級
毒品，累犯，處有期徒刑柒月。應執行有期徒刑捌月。
    犯罪事實
一、甲○○前因竊盜案件，經本院於民國94年12月13日以94年度
    易字第428號判決判處有期徒刑6月確定，於95年3月22 日易
    科罰金執行完畢；又因初犯施用毒品案件，經觀察、勒戒後
    ，認無繼續施用毒品之傾向，於94年2月25 日釋放出所，並
    由臺灣基隆地方法院檢察署檢察官於94年2月24日，以93 年
    度毒偵字第1856號為不起訴處分確定。觀察勒戒執行完畢5
    年內又犯施用第一、二級毒品案件，經臺灣基隆地方法院檢
    察署檢察官以96年度毒偵字第3170號提起公訴，經本院97年
    5月5日以97年度訴字第63號判決判處應執行有期徒刑10月確
    定（現執行中）；又因施用第一、二級毒品案件，經本院分
    別以97年度訴字第1028號、97年度訴字第1350號判決判處應
    執有期徒刑1年、1年2 月（均尚未確定）。詎甲○○仍不知
    戒斷毒癮，復基於施用第二級毒品甲基安非他命之犯意，於
    97 年8月3 日下午2、3時許，在臺北縣金山鄉友人「阿偉」
    住處，以玻璃吸食器燒烤方式，非法施用第二級毒品安非他
    命1 次；又另行起意基於施用第一級毒品海洛因之犯意，於
    同年月4 日下午5、6時許，在其位於臺北縣金山鄉○○路67
    巷28號2 樓住處，以注射針筒注射方式，非法施用第一級毒
    品海洛因1次。嗣於同年8月4日晚間9時30分，在臺北縣金山
    鄉○○路52號前，因另犯竊盜案件遭警查獲，經甲○○同意
    採驗其尿液結果呈安非他命、甲基安非他命、嗎啡及可待因
    陽性反應，而悉上情。
二、案經臺北縣政府警察局金山分局報告臺灣基隆地方法院檢察
    署檢察官偵查起訴。
    理  由
一、程序事項：
    本件被告甲○○所犯者非為死刑、無期徒刑、最輕本刑為3
    年以上有期徒刑之罪或高等法院管轄第一審案件，其於準備
    程序進行中，先就被訴事實為有罪之陳述，經告知其簡式審
    判程序之旨，並聽取公訴人、被告之意見後，本院依刑事訴
    訟法第273條之1第1 項之規定，裁定由受命法官獨任進行簡
    式審判程序，合先敘明。
二、認定事實所依據之證據及理由：
    (一)被告自白：被告於本院審理中自白確有於上開時、地分別
      施用第一級毒品海洛因及第二級毒品安非他命各1 次之犯
      行事實，其任意自白核與下列事證相符，應堪採為證據。
    (二)尿液檢驗結果：
      臺灣檢驗科技股份有限公司濫用藥物檢驗報告乙紙（附於
      偵查卷第8 頁），足證經被告同意採集其尿液送驗結果呈
      安非他命（15439ng/ml）、甲基安非他命（91155ng/ml
      ）、嗎啡（161673ng/ml）、可待因（15981ng/ml）陽性
      反應。
    (三)臺灣高等法院被告全國前案紀錄表附卷可參，足認被告確
      有如事實所載之觀察、勒戒及判決執行等事實。
    (四)上開補強證據已足資擔保被告於本院審理時所為之上開任
      意性自白具有相當程度之真實性，而得使本院確信被告前
      述自白之犯罪事實確屬真實，從而依刑事訴訟法第156 條
      第1 項「被告之自白，非出於強暴、脅迫、利誘、詐欺、
      疲勞訊問、違法羈押或其他不正之方法，且與事實相符者
      ，得為證據。」及第2 項「被告或共犯之自白，不得作為
      有罪判決之唯一證據，仍應調查其他必要之證據，以察其
      是否與事實相符。」規定，本院自得依被告前述自白及各
      該補強證據認定被告確有各別施用第一級毒品海洛因及第
      二級毒品安非他命各1 次之犯行。本件事證明確，被告之
      犯行堪以認定。
三、論罪及科刑之理由：
  (一)查海洛因及安非他命、甲基安非他命係毒品危害防制條例所
    列管之第一級及第二級毒品，此為該條例第2條第2項第1 款
    及第2 款所明定。核被告所為，係分別犯毒品危害防制條例
    第10條第1項之施用第一級毒品罪及同條例第10條第2項之施
    用第二級毒品罪。被告各次持有第一級毒品海洛因及第二級
    毒品安非他命以供其各次施用，其持有之低度行為，應為其
    施用之高度行為所吸收，均不另論罪。又被告先後施用第一
    級毒品海洛因及第二級毒品安非他命之行為，犯意各別且行
    為互殊，應予分論併罰。
  (二)被告曾有如事實欄所載之犯罪科刑及刑之執行情形，此有臺
    灣高等法院被告前案紀錄表在卷可稽，其於有期徒刑執行完
    畢後，5 年以內，故意再犯本起最重本刑有期徒刑以上之罪
    ，為累犯，應依刑法第47條第1 項規定，就其所犯各罪分別
    加重其刑。
  (三)爰審酌立法院於86年10月30日三讀通過於87年5月20 日公布
    ，同年月22日生效之毒品危害防制條例，該條例對於施用毒
    品之被告改以治療、矯治為目的，非重在處罰，是被告違反
    本罪實係基於「病患性」行為，而對他人甚少損害，然被告
    前曾因施用毒品，經送觀察、勒戒，有上開前案紀錄表為憑
    ，素行非佳，經警查獲後仍未戒絕，再衡量被告其餘犯罪之
    動機、目的、犯罪時所受之刺激、犯罪之手段、犯人之生活
    狀況、品行、智識程度、犯罪所生之危險或損害、犯罪後之
    態度等一切情狀，分別判處主文所示之刑，並依刑法第51條
    第5款規定，定其應執行刑。
四、據上論斷，應依刑事訴訟法第273條之1第1項、第299條第1
    項前段，毒品危害防制條例第10條第1項、第2項、第23條第
    2項、刑法第11條前段、第47條第1項、第51條第5 款，判決
    如主文。
本案經檢察官乙○○到庭執行職務。
中    華    民    國    97    年    10    月    31  日
                  刑事第三庭法    官  林淑鳳
以上正本證明與原本無異。
如不服本判決應於收受本判決後10日內向本院提出上訴書狀，其
未敘述上訴理由者，並得於提起上訴後10日內向本院補提理由書
狀（均須按他造當事人之人數附繕本）「切勿逕送上級法院」。
中    華    民    國    97    年    11    月    04    日
                            書 記 官  王靜敏
附錄論罪法條
毒品危害防制條例第10條第1項、第2項
施用第一級毒品者，處 6 月以上 5 年以下有期徒刑。
施用第二級毒品者，處 3 年以下有期徒刑。


司法院資訊處製作；財團法人民間司法改革基金會備份。
